【裁判字號】    99,家聲,291
【裁判日期】    990429
【裁判案由】    終結遺產管理人職務
【裁判全文】
臺灣臺北地方法院民事裁定             99年度家聲字第291號
聲  請  人  甲○○
相  對  人
即被繼承人  乙○○(亡)生前最.
關  係  人  財政部臺北市國稅局
法定代理人  凌忠嫄
上列聲請人聲請終結遺產管理人職務事件，本院裁定如下：
    主  文
准予解任甲○○為被繼承人乙○○（女，民國○○年○月○日生
，身分證統一編號：Ｚ000000000號）之遺產管理人。
    理  由
一、本件聲請意旨略以：聲請人前經本院以九十三年度財管字第
    一四○號裁定指定為被繼承人乙○○之遺產管理人，並依本
    院前揭裁定及九十六年度家催字第六八四號裁定，對被繼承
    人乙○○之繼承人、債權人及受遺贈人為公示催告，期間內
    無任何繼承人、債權人向本院或聲請人表示繼承或報明債權
    ，故聲請人依被繼承人乙○○遺囑遺贈指示，向已表示同意
    接受遺贈之受遺贈人交付遺贈物，其中包括國立臺灣藝術大
    學、私立輔仁大學各新臺幣（下同）一百萬元支票，此外，
    被繼承人乙○○遺囑內指定由楊淑潤指示進行其餘遺產分配
    ，聲請人依楊淑潤指示將四百萬元捐贈臺灣省天主教會新竹
    教區附設德蘭兒童中心，賸餘遺產（現金、存款、外幣現金
    、股票、手鐲及金飾等動產）則全數捐贈予財團法人天主教
    光仁社會福利基金會，經聲請人交付上揭遺贈物予各受遺贈
    人後，被繼承人乙○○已無賸餘遺產可資管理，聲請人無續
    為其遺產管理人之必要，爰聲請准予解任其遺產管理人職務
    等語。
二、按法院選任之遺產管理人於職務執行完畢後，應向法院陳報
    處理遺產之狀況並提出有關文件；親屬會議選定之遺產管理
    人，有其他重大事由者，法院得依利害關係人或檢察官之聲
    請，徵詢親屬會議及利害關係人或檢察官之意見後解任之，
    非訟事件法第一百五十五條、第一百四十八條第三款定有明
    文。
三、經查，聲請人主張之事實，業據提出財政部臺北市國稅局遺
    產稅不計入遺產總額證明書影本一份、支票影本十一份、收
    據影本六份、各類所得扣繳暨免稅扣繳憑單影本三份、客戶
    餘額資料查詢單、證券存摺影本一份為證，並經依職權調閱
    本院九十三年度財管字第一四○號、九十六年度家催字第六
    八四號民事卷宗查核屬實，足堪信為真實。是聲請人既已無
    續為遺產管理人之必要，本院因聲請人之聲請，自得依非訟
    事件法第一百五十三條第一項準用同法第一百四十八條第三
    款規定予以解任。
四、爰裁定如主文。
中    華    民    國    99    年    4     月    29    日
                          家事法庭法  官  文衍正
以上正本證明與原本無異
如不服本裁定應於送達後10日內向本院提出抗告狀，並繳納抗告
費新臺幣1,000元。
中    華    民    國    99    年    4     月    29    日
                                  書記官  陳俐妙

司法院資訊處製作；財團法人民間司法改革基金會備份。
